臺灣高雄地方法院民事判決
111年度雄小字第1430號
原      告  泰安產物保險股份有限公司高雄分公司

法定代理人  洪瑛志  
訴訟代理人  蘇奕滔  
被      告  葉育齊  
上列當事人間請求損害賠償事件，本院於民國111年7月5日言詞
辯論終結，判決如下：
    主  文
一、被告應給付原告新臺幣（下同）6,228元，及自民國（下同)
    111年4月22日起至清償日止，按週年利率5％計算之利息。
二、原告其餘之訴駁回。
三、訴訟費用1,000元由被告負擔79％，餘由原告負擔。 
四、本判決第一項得假執行。
    事實及理由
一、被告經合法通知，未於最後言詞辯論期日到場，核無民事訴
    訟法第386條各款所列情形，爰依原告聲請，由其一造辯論
    而為判決。
二、原告主張：被告於110年8月18日19時38分許，駕駛車牌號碼
    0000-00號自用小客車（下稱甲車），沿高雄市鹽埕區五福
    四路快車道，於左轉往七賢三路行駛時，適伊所承保第三人
    劉美泙所有、由官國雄駕駛之車牌號碼000-0000號自用小客
    車（下稱乙車）沿五福四路快車道迴轉行駛，因被告未注意
    車前狀況，致兩車發生碰撞（下稱系爭事故），乙車因此車
    體受損，乙車於保險期間發生系爭事故，伊已依強制汽車責
    任保險法及保險契約賠劉美泙修理費用7,919元（含工資5,7
    29元及零件2,190元），上開費用係因被告過失所致，原告
    自得依強制汽車責任保險法第53條規定，代位行使劉美泙行
    對被告之損害賠償請求權，為此，爰依民法第184條第1項前
    段、第191條之2、保險法第53條規定提起本訴等語，並聲明
    ：被告應給付原告7,919元及自起訴狀繕本送達翌日起至清
    償日止，按週年利率5％計算之利息。
三、被告則未於言詞辯論期日到場，亦未提出書狀作何聲明或陳
    述。
四、得心證之理由
㈠、按因故意或過失，不法侵害他人之權利者，負損害賠償責任
    ；汽車、機車或其他非依軌道行駛之動力車輛，在使用中加
    損害於他人者，駕駛人應賠償因此所生之損害，民法第184
    條第1項前段、第191條之2前段分別定有明文。次按汽車行
    駛時，駕駛人應注意車前狀況及兩車並行之間隔，並隨時採
    取必要之安全措施，不得在道路上蛇行，或以其他危險方式
    駕車，道路交通安全規則第94條第3項亦有規定。經查，原
    告主張被告就系爭事故具有上開過失，致乙車受損等情，業
    據其提出與所述相符之行照影本、駕照影本、高雄市政府警
    察局道路交通事故當事人登記聯單、裕昌汽車股份有限公司
    估價單、裕昌汽車一心廠維修明細表、統一發票、車損照片
    等件（見本院卷第13至25頁）為證，且經本院依職權向高雄
    市政府警察局交通警察大隊函調系爭事故發生資料，有該大
    隊111年4月14日高市警交安字第11170777000號函檢附之道
    路交通事故相關資料（見本院卷第31至45頁）附卷可稽，而
    被告經合法通知，既未於言詞辯論期日到場爭執，復未提出
    書狀答辯以供本院斟酌，依民事訴訟法436條之23準用第436
    條第2項、第280條第3項、第1項之規定，即視同自認原告之
    主張，堪認原告之主張為真實。是被告既就系爭事故具有過
    失，致乙車受損，自應對原告負損害賠償責任。
㈡、按物被毀損時，被害人除得依民法第196條請求賠償外，並不
    排除民法第213條至第215條之適用。依民法第196條請求賠
    償物被毀損所減少之價額，得以修復費用為估定之標準，但
    以必要者為限（例如：修理材料以新品換舊品，應予折舊）
    。經查，乙車為107年6月出廠，因本件車禍受損修復需費7,
    919元，其中工資5,729元、零件2,190元，有行照影本（見
    本院卷第13頁）、裕昌汽車股份有限公司估價單（見本院卷
    第17頁）、裕昌汽車一心廠維修明細表（見本院卷第19頁）
    、統一發票（見本院卷第21頁）在卷可按，則乙車既非新車
    ，依諸上開說明，其修復時材料更換係以新品替換舊品，計
    算零件材料之損害賠償數額時，應扣除折舊部分始屬合理。
    又依行政院所發布之固定資產耐用年數表及固定資產折舊率
    表，自用小客車耐用年數為5年，依定率遞減法每年應折舊3
    69/1000，且採用定率遞減法者，其最後一年之折舊額，加
    歷年折舊累計額，其總和不得超過該資產成本原額之10分之
    9。另依營利事業所得稅查核準則第95條第6項規定「固定資
    產提列折舊採用定率遞減法者，以1年為計算單位，其使用
    期間未滿1年者，按實際使用之月數相當於全年之比例計算
    之，不滿1月者，以1月計」，乙車自出廠日107年6月，迄本
    件車禍發生時即110年8月18日，已使用3年3月，則零件扣除
    折舊後之修復費用估定為499元（詳如附表之計算式），是
    加計無庸折舊之工資5,729元，被告應賠償之乙車修復費用
    為6,228元（計算式：499+5,729＝6,228）。
㈢、按被保險人因保險人應負保險責任之損失發生，而對於第三
    人有損失賠償請求權者，保險人得於給付賠償金額後，代位
    行使被保險人對於第三人之請求權；但其所請求之數額，以
    不逾賠償金額為限，保險法第53條第1項定有明文。經查，
    第三人劉美泙就乙車前向原告投保車體損失保險，而原告已
    就系爭事故致乙車損壞而給付修復費用，此有裕昌汽車股份
    有限公司估價單、裕昌汽車一心廠維修明細表、統一發票（
    見本院卷第17至21頁）附卷可參，又劉美泙就乙車受損得向
    被告請求賠償6,228元乙節，已如前述，則依上開規定，原
    告自得代位行使劉美泙對於被告之請求權，是以原告應得向
    被告請求賠償6,228元。
五、綜上所述，原告依侵權行為及保險代位之法律關係請求被告
    給付6,228元及自起訴狀繕本送達翌日即111年4月22日（見
    本院卷第53頁)起至清償日止，按年息5％計算之利息，為有
    理由，應予准許。至其逾此範圍之請求，為無理由，應予駁
    回。
六、本件原告勝訴部分係適用小額訴訟程序所為被告敗訴之判決
    ，依民事訴訟法第436條之20之規定，應依職權宣告假執行
    ；並確定訴訟費用額為1,000元（即如後附訴訟費用計算式
    ）。
七、訴訟費用負擔之依據：民事訴訟法第79條。
中　　華　　民　　國　　111 　年　　7 　　月　　21　　日
                  高雄簡易庭　法　　　官  林綉君
以上正本係照原本作成。
民事訴訟法第436 條之24第2 項：對於本判決之上訴，非以違背
法令為理由，不得為之。
如對本判決上訴，須於判決送達後20日內向本院提出上訴狀，並
須表明原判決所違背之法令及其具體內容與依訴訟資料可認為原
判決有違背法令之具體事實之上訴理由。
中　　華　　民　　國　　111 　年　　7 　　月　　21　　日
    　　　　　　　　　　　　  書　記　官  羅崔萍

訴訟費用計算式：
裁判費         1,000元
合計           1,000元 

附表
折舊時間 金額 第1年折舊值 2,190×0.369=808 第1年折舊後價值 2,190-808=1,382 第2年折舊值 1,382×0.369=510 第2年折舊後價值 1,382-510=872 第3年折舊值 872×0.369=322 第3年折舊後價值 872-322=550 第4年折舊值 550×0.369×(3/12)=51 第4年折舊後價值 550-51=499